【裁判字號】    94,上,158
【裁判日期】    950519
【裁判案由】    損害賠償
【裁判全文】
臺灣高等法院高雄分院民事判決           94年度上字第158號
上  訴  人  甲○○
            戊○○
            乙○○
            己○○
            丙○○
共      同
訴訟代理人  吳秋麗律師
上  訴  人  丁○○
訴訟代理人  王家鈺律師
被 上訴 人  蕭好人（原名蕭炳煌）
上列當事人間請求損害賠償事件，上訴人對於民國94年7 月29日
台灣高雄地方法院90年度訴字第3525號第一審判決提起上訴，本
院於民國95年5 月17日言詞辯論終結，判決如下：
    主  文
原判決關於駁回上訴人甲○○、戊○○、乙○○、己○○、丙○
○後開第二項請求部分，及該部分假執行之聲請，暨關於對丁○
○依職權宣告假執行部分，及訴訟費用之裁判（確定部分除外）
，均廢棄。
原判決命上訴人丁○○給付上訴人甲○○新台幣捌拾肆萬元，上
訴人戊○○、乙○○、己○○、丙○○各新台幣壹拾陸萬捌仟元
，及均自民國九十三年十月四日起至清償日止，按年息百分之五
計算之利息部分，被上訴人蕭好人亦應給付之。丁○○、蕭好人
其中一人給付，在該給付範圍，另一人免為給付。
上訴人甲○○、戊○○、乙○○、己○○、丙○○其餘上訴及丁
○○之上訴均駁回。
第一審（確定部分除外）、第二審訴訟費用由被上訴人蕭好人、
上訴人丁○○連帶負擔四分之三，餘由上訴人甲○○、戊○○、
乙○○、己○○、丙○○負擔。
本判決命蕭好人給付甲○○部分，於甲○○以新台幣玖萬元供擔
保後，得假執行。命蕭好人、丁○○給付戊○○、乙○○、己○
○、丙○○部分，於戊○○、乙○○、己○○、丙○○各以新台
幣伍萬元供擔保後，得假執行。
上訴人甲○○、戊○○、乙○○、己○○、丙○○其餘假執行之
聲請駁回。
    事實及理由
一、被上訴人蕭好人未於言詞辯論期日到場，核無民事訴訟法第
    386 條各款所列情形，爰依上訴人甲○○、戊○○、乙○○
    、己○○、丙○○（下稱甲○○等5 人）之聲請，准由其一
    造辯論而為判決。
二、上訴人甲○○等5 人起訴主張：對造上訴人丁○○原係坐落
    雲林縣斗南鎮○○○段427 地號土地（下稱系爭土地，現已
    分割成多筆，並出賣他人）所有權人，於86年11月26日與被
    上訴人蕭好人（原名蕭炳煌，於民國88年12月8 日更名）訂
    立土地合建房屋契約書（下稱系爭合建契約），約定由丁○
    ○提供系爭土地，蕭好人出資，在系爭土地上，興建房屋，
    並為預售，乃於87年2 、3 月間，共同於系爭土地上設立銷
    售總部，推出「財旺富貴新城四樓透天車庫別墅」之預售案
    （下稱系爭預售案），大量製作平面廣告，並於有線電視節
    目中宣傳促銷，宣稱系爭銷售案將於87年5 月30日開工，36
    0 個工作日即可完工。丁○○、蕭好人均授權銷售總部之售
    屋小姐與客戶訂約，丁○○出賣土地部分，蕭好人則借用協
    昌建設有限公司（下稱協昌公司）名義出賣房屋部分，甲○
    ○等5 人信以為真，遂分別與丁○○訂立「土地預定買賣合
    約書」、與蕭好人訂立「房屋預定買賣合約書」，（下稱系
    爭買賣合約）二合約書均約定二合約有不可分割之關係，違
    反任一合約，視同二合約均違約，關於系爭買賣合約之買賣
    價金、買賣標的物（下稱系爭房地）、訂約日期、及甲○○
    等5 人各已付之價金等，詳如附表所示。詎於甲○○交付丁
    ○○、蕭好人二人合計新台幣（下同）140 萬元，戊○○、
    乙○○、丙○○、己○○亦各分別交付其二人合計28萬元後
    ，其二人竟未開工建屋，銷售總部亦人去屋空，甲○○等5
    人始知受騙。又蕭好人自始即無資力興建系爭房地，丁○○
    疏未查明，即與之訂立系爭合建契約，縱非故意侵權行為，
    亦應負過失侵權行為責任。又丁○○嗣已出賣系爭土地與他
    人，系爭房地均屬給付不能，甲○○等5 人乃以91年8 月8
    日準備書狀之送達，對其二人為解除系爭買賣合約之意思表
    示，並請求返還價金，爰依共同侵權行為損害賠償請求權及
    解除契約回復原狀請求權，求為判決：(一)丁○○、蕭好人應
    連帶給付甲○○140 萬元，戊○○、乙○○、己○○、丙○
    ○各28萬元，並均自91年8 月8 日準備書狀繕本送達最後一
    位之翌日即93年10月4 日起至清償日止，按週年利率5% 計
    算之利息。(二)願供擔保，請准宣告假執行。
三、上訴人丁○○則以：伊與蕭好人所訂之系爭合建契約，因蕭
    好人未依約給付500 萬元，已自始無效，系爭土地上設立之
    銷售總部，及系爭預售案與廣告，均係蕭好人所為，與伊無
    關，伊未授權銷售總部之售屋小姐與甲○○等5 人分別訂立
    「土地預定買賣合約書」，甲○○等5 人所交付之買賣價金
    ，均係蕭好人取走，亦與伊無關。伊對甲○○等5 人未構成
    侵權行為，亦無解除契約回復原狀之問題等語，資為抗辯。
    被上訴人蕭好人則未到庭或提出書狀為抗辯。
四、原審判決丁○○應給付甲○○840,000 元，給付戊○○、乙
    ○○、己○○、丙○○各168,000 元，及均自民國93年10月
    4 日起至清償日止，按年息百分之5 計算之利息。被上訴人
    蕭好人應給付甲○○560,000 元，給付戊○○、乙○○、己
    ○○、丙○○各112,000 元，及均自民國93年10月4 日起至
    清償日止，按年息百分之5 計算之利息。駁回甲○○等5 人
    其餘之訴。甲○○等5 人及丁○○對原判決不利己部分分別
    提起上訴。
    甲○○等5 人之聲明為：
    (一)原判決關於駁回甲○○等5 人後開二項請求部分廢棄。
    (二)原判決命丁○○給付部分，蕭好人應與丁○○連帶給付。
    (三)原判決命蕭好人給付部分，丁○○應與蕭好人連帶給付。
    (四)願供擔保，請宣告准予假執行。
    (五)丁○○之上訴駁回。
    丁○○之聲明為：
    (一)原判決關於命丁○○給付部分廢棄。
    (二)上開廢棄部分，甲○○等5人在第一審之訴駁回。
    (三)甲○○等5人之上訴駁回。
    （原判決認蕭好人與甲○○等5 人分別訂立「房屋預定買賣
    合約書」部分，蕭好人應負侵權行為損害賠償責任及解除契
    約回復原狀返還房屋價金之責任，而命蕭好人給付甲○○56
    0,000 元，給付戊○○、乙○○、己○○、丙○○各112,00
    0 元，及均自民國93年10月4 日起至清償日止，按年息百分
    之5 計算之利息部分，未据蕭好人聲明不服，已告確定。）
五、甲○○等5 人與丁○○協議不爭執之事項、蕭好人亦未到場
    爭執之事項如下，堪予採信：
  (一)丁○○與蕭好人於86年11月26日簽訂系爭合建契約，約定由
    丁○○提供系爭土地，蕭好人出資興建系爭預售案之房屋，
    惟自始未動工興建，現系爭土地已分割成多筆，並出賣他人
    ，並有「土地合建房屋契約書」影本及系爭土地登記謄本附
    卷可稽（見原審卷(一)第117 至120 頁）。
  (二)丁○○與蕭好人嗣於87年2 月25日簽訂系爭土地之「不動產
    買賣契約書」，丁○○將系爭土地改以一億元出賣與蕭好人
    ，並有不動產買賣契約書影本1 份在卷可參（見原審卷(一)第
    121 至124 頁）。
  (三)甲○○等5 人分別於附表所示的時間，與系爭預售案現場售
    屋小姐簽訂系爭買賣契約後，購買系爭房地後，甲○○已交
    付價金140 萬元，戊○○、乙○○、己○○、丙○○各已交
    付28萬元予現場售屋小姐，上開金額關於房屋、土地各部分
    之價金如附表所示。
  (四)甲○○已付系爭房地買賣價金140 萬元中之130 萬元，係以
    同額支票支付，該支票係由盟豐興業股份有限公司（下稱盟
    豐公司）之帳戶提示兌現，丁○○係盟豐公司負責人，陳鏗
    森係盟豐公司總經理，並有上開支票正反面影本各一紙附卷
    足憑（見原審卷(一)第162 、163 頁）。
  (五)丁○○為系爭預售案之房屋建造執照起造人，領照日期為87
    年3 月27日，有雲林縣斗南鎮公所88年7 月17日88雲南鎮建
    字第11206 號函及所附建造執照存根等在卷可證（見經調取
    之原審88年度易字第1934號刑事卷第45至80頁）。
  (六)甲○○等5 人告訴丁○○詐欺部分，經臺灣高雄地方法院檢
    察署（下稱高雄地檢）檢察官，以87年度偵字第25007 號提
    起公訴，經原審刑事庭審理後，認定丁○○與蕭好人共犯詐
    欺罪，以88年度易字第1934號判處有期徒刑1 年4 月，丁○
    ○不服提起上訴，經本院以90年度上易字第1931 號 撤銷原
    判決，改判無罪確定，有本院90年度上易字第1931號判決一
    份附卷可參（見本院卷(一)第125 至128 頁）。
  (七)蕭好人之刑事責任部分，經高雄地檢檢察官認定蕭好人與丁
    ○○共犯詐欺罪，以89年度偵字第25090 號提起公訴，經原
    審刑事庭以90年度易字第403 號審理，蕭好人於90年7 月4
    日被通緝迄今。
  (八)甲○○等5 人提出之系爭「土地預定買賣合約書」上丁○○
    之印文，與訴外人張秀員提出之「土地預定買賣合約書」上
    丁○○之印文，均相同。
  (九)甲○○等5 人所提出之「土地預定買賣合約書」第8 條第2
    款約定「本約與本約土地有關之房屋預定買賣合約有不可分
    之密切關係，任何一部分有違約情事時，視同二項合約均違
    約，依違約約定處理」，及「房屋預定買賣合約書」第16條
    第1 款約定「本約與本戶房屋有關之土地預定買賣合約有不
    可分之密切關係，任何一部分有違約情事時，視同二項合約
    均違約，依違約約定處理」。
六、本件兩造爭點為：
    (一)丁○○有無授權系爭預售案現場售屋小姐與甲○○等5人
      分別訂立上開系爭「土地預定買賣合約書」，亦即丁○○
      是否為系爭「土地預定買賣合約書」之出賣人？
    (二)甲○○等5 人依據解除契約回復原狀之法律關係，請求丁
      ○○與蕭好人應負真正或不真正連帶給付責任，是否有理
      由？
    (三)丁○○與蕭好人是否應負民法第184 條第1 項前段、第18
      5 條之共同故意或過失侵權行為損害賠償責任？
七、關於丁○○有無授權系爭預售案現場售屋小姐與甲○○等5
    人分別訂立附表所示系爭「土地預定買賣合約書」，亦即丁
    ○○是否為系爭「土地預定買賣合約書」之出賣人部分，經
    查：
  (一)丁○○與蕭好人曾於86年11月26日簽訂系爭合建契約，約定
    由丁○○提供系爭土地，蕭好人出資，在系爭土地上興建系
    爭預售案之房屋等情，為兩造所不爭，已如前述。而丁○○
    於訴外人張秀員對被上訴人蕭好人提起刑事詐欺告訴之臺灣
    雲林地方法院檢察署87年度偵字第5270號偵查中亦自承：「
    （問：提示土地買賣預約契約書，是你和告訴人所簽的？）
    是的，是我本人簽的，在87年2 月25日」等語，有經調取之
    該偵查卷可稽（見該偵查卷第31頁，原審卷(一)第306 頁），
    而訴外人張秀員與丁○○訂立之「土地預定買賣合約書」（
    見本院卷外證物及原審卷(二)第192 頁），其上丁○○之印文
    ，與本件甲○○等5 人提出之系爭「土地預定買賣合約書」
    上丁○○之印文均相同，亦為兩造所不爭，已如前述，再參
    酌蕭好人在台灣高雄地方法院檢察署87年度偵字第25007 號
    87年12月9 日偵訊時供稱丁○○有拿他的印章給現場售屋小
    姐等語，有經調取之該案卷筆錄附卷可稽，堪認系爭「土地
    預定買賣合約書」係丁○○同意簽署，亦即丁○○有授權系
    爭預售案現場售屋小姐與甲○○等5 人分別訂立系爭「土地
    預定買賣合約書」，丁○○顯係系爭「土地預定買賣合約書
    」之出賣人。丁○○雖辯稱：台灣雲林地方法院檢察署偵訊
    當日所提示之「土地買賣預約書」，應係指其與蕭好人所簽
    之「不動產買賣契約書」，偵訊筆錄乃誤載云云，惟查丁○
    ○與蕭好人間之系爭土地買賣契約書，其封面名稱為「不動
    產買賣契約書」，首頁第一行標示名稱為「不動產土地房屋
    買賣合約書」，均無「預約」二字，而上開偵訊筆錄係記載
    「土地買賣預約契約書」，且係在同一庭期，於訊問告訴人
    張秀員後，提示並訊問丁○○，又係明確訊問關於丁○○與
    「告訴人」（指張秀員）所簽之契約，而非訊問丁○○與「
    被告」（蕭好人）所簽之契約，則顯然檢察官係提示並訊問
    丁○○與訴外人張秀員所訂之「土地預定買賣合約書」，而
    非提示並訊問丁○○與蕭好人所訂之「不動產買賣契約書」
    或「不動產土地房屋買賣合約書」，丁○○辯稱偵訊筆錄誤
    載云云，顯不足採。又丁○○另辯稱：張秀員在其告訴狀中
    記載係蕭好人冒丁○○之名訂約，足見丁○○未與張秀員訂
    約云云，惟查張秀員已在該案偵訊中明確表示，伊之前均與
    售屋小姐接洽，是要求還錢時，蕭好人始出現等情，足見張
    秀員並不知丁○○與售屋小姐之間授權訂約之事，自不能以
    張秀員在其告訴狀中曾記載係蕭好人冒丁○○之名訂約，即
    認丁○○未授權售屋小姐與包括上訴人甲○○等5 人及張秀
    員等客戶訂約，是丁○○此部分抗辯亦不足採。
  (二)又丁○○嗣雖於87年2 月25日與被上訴人蕭好人就系爭土地
    改簽訂「不動產買賣契約書」，將系爭土地出賣予蕭好人，
    惟丁○○並未舉證證明其已於出賣系爭土地後，撤銷其授權
    現場售屋小姐與客戶簽訂契約之行為，故不影響其於87年2
    月28日、3 月9 日、3 月20日、3 月30日，分別與上訴人戊
    ○○、丙○○、甲○○、己○○簽訂系爭「土地預定買賣合
    約書」之效力。
  (三)丁○○雖又辯稱：因蕭好人未依約給付伊500 萬元之擔保金
    ，系爭合建契約自始不生效力，伊不可能與甲○○等5 人訂
    立系爭「土地預定買賣合約書」云云，惟系爭合建契約第15
    條約定：「乙方（指蕭好人，下同）如中途違約，除甲方（
    指丁○○，下同）沒收保證金外，所有已建之建築物亦任由
    甲方沒收，並得解除契約。」第16條約定：「本合建契約乙
    方應自房屋公開銷售之日付保證金500 萬元於甲方，保證金
    退還程序，依甲乙雙方協議退還之。」（見原審卷(一)第119
    頁），則該500 萬元保證金之性質，應僅係擔保蕭好人違約
    時之損害賠償責任，而非其二人合建契約之成立生效要件，
    丁○○辯稱：系爭合建契約自始不生效力云云，已不足採。
    且甲○○等5 人所提之系爭「土地預定買賣合約書」，其上
    出賣人丁○○之印文既屬真正，丁○○即係該契約之出賣人
    ，是其此部分所辯，亦不足採。
八、關於甲○○等5 人依據解除契約回復原狀之法律關係，請求
    丁○○與蕭好人應負真正或不真正連帶給付責任，是否有理
    由部分，經查：
  (一)丁○○既授權系爭預售案現場售屋小姐與上訴人甲○○等5
    人訂立「土地預定買賣合約書」，而系爭土地嗣已分割成多
    筆，並出賣他人，已如前述，則系爭房地已屬給付不能，甲
    ○○等5 人於原審91年8 月8 日當庭對丁○○為解除系爭「
    土地預定買賣合約書」之意思表示，即屬合法，是甲○○等
    5 人請求丁○○返還該土地部分之價金，即有理由，應予准
    許。亦即丁○○應給付甲○○84萬元、給付戊○○、乙○○
    、己○○、丙○○各168,000 元，及均自民國93年10月4 日
    起至清償日止，按年息百分之5 計算之利息。
  (二)甲○○等5 人所提出之「土地預定買賣合約書」第8 條第2
    款雖約定「本約與本約土地有關之房屋預定買賣合約有不可
    分之密切關係，任何一部分有違約情事時，視同二項合約均
    違約，依違約約定處理」；其等所提之「房屋預定買賣合約
    書」第16條第1 款雖亦約定「本約與本戶房屋有關之土地預
    定買賣合約有不可分之密切關係，任何一部分有違約情事時
    ，視同二項合約均違約，依違約約定處理」等語，為兩造所
    不爭，已如前述，惟上開二約定，僅係關於系爭二買賣合約
    中，若有一合約違約，另一合約視同違約，應依違約約定處
    理而已，而系爭二買賣合約關於出賣人違約之約定，不但無
    二合約之出賣人即丁○○與蕭好人應負連帶賠償或連帶回復
    原狀責任之明文，且無丁○○對蕭好人之違約應負賠償或回
    復原狀之明文，亦無蕭好人對丁○○之違約應負賠償或回復
    原狀之明文，因此甲○○等5 人依據解除契約回復原狀之法
    律關係，請求丁○○應與已判決確定之蕭好人，就房屋價金
    部分負連帶回復原狀給付責任，即無理由，不應准許。
  (三)又系爭合建契約第二條雖約定，出賣房屋之價款，丁○○、
    蕭好人各分配一半等語，惟此係蕭好人與丁○○內部如何分
    配利益之問題，與甲○○等5 人無關，不能因此即推論丁○
    ○對蕭好人關於出賣房屋部分之違約，亦應負賠償或回復原
    狀之責任。
九、關於丁○○與蕭好人是否應負民法第184 條第1 項前段、第
    185 條之共同故意或過失侵權行為損害賠償責任部分，經查
    ：
  (一)丁○○與蕭好人於86年11月26日簽訂系爭合建契約，約定由
    丁○○提供系爭土地，蕭好人出資，在系爭土地上，興建系
    爭預售案之房屋等情，為兩造所不爭，已如前述，足見蕭好
    人應負責出資興建系爭預售案之房屋，丁○○應負責提供系
    爭土地供蕭好人建屋。而證人即系爭預售案之設計建築師謝
    富鑫於丁○○被訴詐欺之上開刑事案件審理時亦證稱：於87
    年1 月間，蕭好人無資力支付規費及設計費，致申請建照無
    法掛號時，伊建議丁○○不要與蕭好人合建，丁○○表示要
    將系爭土地出賣予蕭好人，且要求以其名義為建照起造人（
    原先第一次申請建照之起造人是蕭好人借名之協昌公司）
    ，因丁○○怕蕭好人會拿建造執照騙錢，所以才要求將起造
    人改為他的名字等語（見原審88年度易字第1934號刑事卷第
    834 頁、本院90年度上易字第1931號卷第158 頁），並有載
    明以丁○○為起造人之建造執照在卷可憑（見原審88年度易
    字第1934號刑事卷第45至80頁）。足見丁○○確有提供系爭
    土地供蕭好人申請建造執照，因蕭好人無資力支付規費及設
    計費，才改以自己為起造人，申請並取得建造執照，系爭預
    售案未進行動工建造，係蕭好人未盡合建之義務所致，丁○
    ○就系爭預售案並無詐欺買受人即甲○○等5 人之意圖與行
    為，堪予認定。甲○○等5 人主張丁○○應與蕭好人負民法
    第184 條第1 項前段、第185 條之共同故意侵權行為損害賠
    償責任，自不足採。
  (二)甲○○等5 人另主張：丁○○就蕭好人無資力合建房屋之事
    ，未盡查證之責，其對於系爭預售案無法完成興建之結果，
    自屬應注意能注意而不注意，應負過失侵權行為責任云云，
    惟查，丁○○並無為甲○○等5 人就蕭好人有無資力合建房
    屋之事，負查證之義務，且丁○○有無查證蕭好人是否有資
    力合建房屋之事，與甲○○等5 人被蕭好人詐欺之事，並無
    相當因果關係，是甲○○等5 人此部分主張，亦不足採。
  (三)甲○○等5 人又主張：丁○○與蕭好人訂立系爭合建契約之
    前，系爭土地已設定擔保債權額1 億2 千萬元之抵押權，向
    銀行借款9 千3 百萬元，已不能再融資，丁○○明知蕭好人
    無資力建屋，竟與之合建售屋，並將取得之價金，由其負責
    人之盟豐公司之總經理陳鏗森用來支付系爭預售案之廣告及
    樣品屋之費用，且以盟豐公司名義對外銷售房屋，系爭預售
    案動土典禮之請柬亦是以丁○○名義邀請，其與蕭好人有分
    擔詐欺之行為云云。惟查系爭土地於訂立系爭合建契約之前
    ，縱令有抵押權之設定，亦係於履行移轉所有權予買受人之
    時應予塗銷之問題，並非有抵押權之設定，即不能與他人合
    作建屋，因此丁○○縱令於系爭土地有抵押權之設定之時，
    仍與蕭好人訂立系爭合建契約，亦不能推測其有詐欺之意圖
    與行為。又系爭預售案出賣所取得之價金，如何花費，係蕭
    好人與丁○○內部如何分帳之問題，且是否以盟豐公司名義
    對外銷售房屋，系爭預售案動土典禮之請柬是否以丁○○名
    義邀請，均不足以證明丁○○自始即有以推出系爭預售案詐
    欺買受人之意圖與行為。甲○○等5 人上開主張，均不足採
    。
  (四)蕭好人與丁○○簽訂系爭合建契約後，應負責出資興建系爭
    預售案之房屋，惟蕭好人竟連申請建造執照之規費及設計費
    都不支付，且其與丁○○分別與甲○○等5 人簽訂系爭買賣
    合約書，收取部分價金後，自始未曾動工興建，又逃逸迄今
    等情，為兩造所不爭，足見蕭好人對甲○○等5 人自始即有
    詐欺之意圖與行為，關於買賣房屋部分，業經原審判決蕭好
    人應負侵權行為損害賠償責任確定。關於買賣土地部分，因
    甲○○等5 人亦受有支付土地價金之損害，且該損害係蕭好
    人之詐欺行為所致，故蕭好人對甲○○等5 人關於支付土地
    價金之損害，亦應負侵權行為損害賠償責任，即蕭好人應賠
    償甲○○840,000 元，賠償戊○○、乙○○、己○○、丙○
    ○各168,000 元，及均自民國93年10月4 日起至清償日止，
    按年息百分之5 計算之利息。至關於土地部分之價金，蕭好
    人有無取得，係蕭好人與丁○○內部如何分帳之問題，均不
    影響蕭好人應負侵權行為損害賠償之責任。
十、綜上所述，關於附表所示土地買賣部分，丁○○對甲○○等
    5 人應負解除契約後回復原狀之義務，即應給付甲○○840,
    000 元，給付戊○○、乙○○、己○○、丙○○各168,000
    元，及均自民國93年10月4 日起至清償日止，按年息百分之
    5 計算之利息。蕭好人就該部分，對甲○○等5 人應負侵權
    行為損害賠償責任，即應賠償甲○○840,000 元，賠償戊○
    ○、乙○○、己○○、丙○○各168,000 元，及均自民國93
    年10月4 日起至清償日止，按年息百分之5 計算之利息。就
    此部分而言，丁○○、蕭好人二人給付之標的相同，故如其
    中一人給付，在該給付範圍，另一人應免給付之義務。甲○
    ○等5 人請求蕭好人就此部分應與丁○○連帶給付，於上開
    應准許之範圍內，原審為甲○○等5 人敗訴之判決，即有不
    合，上訴意旨指摘原判決此部分不當，為有理由，應由本院
    將此部分廢棄，改判如主文第二項所示。惟甲○○等5 人逾
    上開應准許此部分之請求，原審為其敗訴之判決，即無不合
    ，此部分上訴則為無理由，應予駁回。又丁○○就附表所示
    土地買賣部分，對甲○○等5 人應負解除契約後回復原狀義
    務，原審為其敗訴之判決，即無不合，丁○○上訴意旨指摘
    原判決此部分不當，為無理由，應予駁回。
    又關於附表所示房屋買賣部分，丁○○對甲○○等5 人並無
    解除契約後回復原狀之義務，亦無侵權行為損害賠償之責任
    ，甲○○等5 人請求丁○○就此部分應與已判決確定之蕭好
    人連帶給付，原審為甲○○等5 人敗訴之判決，即無不合，
    甲○○等5 人上訴意旨指摘原判決此部分不當，為無理由，
    應予駁回。
    另原判決命丁○○給付部分，合計已逾50萬元，不得依職權
    宣告假執行，其就上訴人戊○○、乙○○、己○○、丙○○
    請求丁○○給付部分，依職權宣告假執行，顯不合法，應由
    本院予以廢棄改判。爰併就本判決命蕭好人給付部分，依上
    訴人甲○○等5 人假執行之聲請，分別酌定相當擔保金額，
    准為假執行之宣告。至上訴人甲○○等5 人敗訴部分，其假
    執行之聲請，已失依附，應予駁回。甲○○對丁○○假執行
    部分，及丁○○免為假執行部分，原判決並無不合，均應予
    維持。
據上論結，本件甲○○等5 人之上訴為一部有理由，一部無理由
，丁○○之上訴為無理由，依民事訴訟法第463 條、第385 條第
1 項前段、第449 條第1 項、第450 條、第390 條第2 項、第85
條第1 項前段、第2 項、第79條，判決如主文。
中    華    民    國    95    年    5     月    19    日
                            民事第三庭
                                審判長法官 張國彬
                                法      官 吳登輝
                                法      官 楊富強
以上正本證明與原本無異。
如對本判決上訴，須於判決送達後20日內向本院提出上訴狀，其
未表明上訴理由者，應於上訴後20日內向本院提出上訴理由書（
均須按他造當事人之人數附繕本）。上訴時應提出委任律師或具
有律師資格之人之委任狀，並依附註條文規定辦理。
中    華    民    國    95    年    5     月    19    日
                                書  記 官  陳靖華
附註：
民事訴訟法第466 條之1 ：對於第二審判決上訴，上訴人應委任
律師為訴訟代理人，但上訴人或其法定代理人具有律師資格者，
不在此限。上訴人之配偶、三親等內之血親、二親等內之姻親，
或上訴人為法人、中央或地方機關時，其所屬專任人員具有律師
資格並經法院認適當者，亦得為第三審訴訟代理人。
第1 項但書及第2 項情形，應於提起上訴或委任時釋明之。
附表：上訴人甲○○等5 人主張分別與丁○○訂立「土地預定買
      賣合約書」、與蕭好人訂立「房屋預定買賣合約書」之明
      細：（房屋部分由蕭好人借用協昌公司名義訂立）
┌───┬─────────┬──────┬────────────┬─────┬────┐
│買受人│  出  賣  人      │ 約定價金   │  已   付   價   金     │買賣標的物│訂約日期│
├───┼─────────┼──────┼─────┬──────┼─────┼────┤
│      │丁○○（土地部分）│2,766,000元 │840,000元 │合計        │財旺富貴新│        │
│甲○○├─────────┼──────┼─────┤1,400,000元 │城編號B15 │87.3.20 │
│      │蕭好人（房屋部分）│1,844,000元 │560,00元  │            │房地一棟  │        │
├───┼─────────┼──────┼─────┼──────┼─────┼────┤
│      │丁○○（土地部分）│2,028,000元 │168,000元 │合計        │財旺富貴新│        │
│戊○○├─────────┼──────┼─────┤280,000元   │城編號B9  │87.2.28 │
│      │蕭好人（房屋部分）│1,352,000元 │112,000元 │            │房地一棟  │        │
├───┼─────────┼──────┼─────┼──────┼─────┼────┤
│      │丁○○（土地部分）│2,148,000 元│168,000元 │合計        │財旺富貴新│        │        │
│乙○○├─────────┼──────┼─────┤280,000元   │城編號A11 │87.2.16 │
│      │蕭好人（房屋部分）│1,432,000元 │112,000元 │            │房地一棟  │        │
├───┼─────────┼──────┼─────┼──────┼─────┼────┤
│      │丁○○（土地部分）│2,220,000元 │168,000元 │合計        │財旺富貴新│        │
│己○○├─────────┼──────┼─────┤280,000元   │城編號A2  │87.3.30 │
│      │蕭好人（房屋部分）│1,480,000元 │112,000元 │            │房地一棟  │        │
├───┼─────────┼──────┼─────┼──────┼─────┼────┤
│      │丁○○（土地部分）│2,136,000元 │168,000元 │合計        │財旺富貴新│        │
│丙○○├─────────┼──────┼─────┤280,000元   │城編號A15 │87.3.9  │
│      │蕭好人（房屋部分）│1,424,000元 │112,000元 │            │房地一棟  │        │
└───┴─────────┴──────┴─────┴──────┴─────┴────┘


司法院資訊處製作；財團法人民間司法改革基金會備份。
